# 被收购方的坏账政策是否需要调整

提问人：liufengwen 时间：2018-03-12 11:34:05
现A上市公司准备收购B新三板企业，A公司为B公司的第一大客户，双方属于同一行业，但A公司与B公司的坏账计提政策不一致，如果算下来A公司的更为谨慎一些，在出具被收购方B公司的三年一期的报告时，是否需要根据A公司的坏账政策进行调整？还是仅在备考报告中进行调整？

回答人：chenyiwei
可参考《瑞华研究 2010 ～ 2016 汇编》之“问题4-5-8（资产重组中拟注入上市公司的主体与上市公司统一会计估计问题）”。